# 现在实缴资本期限是约定的吗？有没有限制

提问人：中年男人 123 时间：2018-05-07 21:08:30
现在实缴资本期限是约定的吗？有没有限制

回答人：chenyiwei
全体股东在公司章程中明确约定，无特殊限制，理论上可以“在公司成立后 100 年内缴足”。但要注意：股东对公司的责任是以认缴出资额为限的，如果在认缴出资缴足之前，被投资公司出现无力偿债情况，则股东需在尚未实缴的已认缴出资的限度内对公司承担责任。